臺灣士林地方法院刑事判決　　　　　　　　　　　　　九十一年度易字第一九九號
　　聲　請　人　臺灣士林地方法院檢察署檢察官
　　被　　　告　戊○○
右列被告因竊盜案件，經檢察官聲請簡易判決處刑 (九十一年度偵字第一二八六號 )
，及台灣板橋地方法院檢察署檢察官函送併審( 九十一年度偵字第九七三三號、第一
四二六七號），本院簡易庭認不宜以簡易判決處刑，改由本院依通常程序審理判決如
左：主  文戊○○連續竊盜，處有期徒刑捌月。
    事  實
一、戊○○前有多次竊盜前科（未構成累犯），仍不知悔改，竟意圖為自己不法之所
    有，並基於概括之犯意，於（一）、民國（下同）九十一年一月二十一日下午五
    時十五分許，與友人丁○○（另案由台北地方法院審理）在台北市士林區○○○
    路四七號家樂福大賣場內，各自竊取財物，戊○○竊取價值共新台幣（下同）一
    千九百二十元之白蘭氏冰糖燕窩二盒，得手後藏置於上衣外套內，嗣經前往消費
    之顧客庚○○發覺報警。（二）、於同年五月二十八日晚上八時三十分，在台北
    縣新莊市○○路三○二號頂好超商內，竊取價值共一千五百九十六元之琴酒及伏
    特加酒各兩瓶，得手後藏於外套內，並假裝若無其事離去時，為店員丙○○發覺
    報警。（三）、於同年七月三十一日凌晨三時四十五分許，在台北縣中和市○○
    路○段二十號地下一樓頂好超商內，竊取價值共二千四百二十九元之白蘭氏雞精
    及燕窩各乙盒、百家得蘭姆酒二瓶，得手後藏於外套內夾帶出去，但為副店長甲
    ○○發覺報警查獲。
二、案經臺北市政府警察局士林分局移送臺灣士林地方法院檢察署檢察官偵查起訴及
    台灣板橋地方法院檢察署檢察官函送併辦。
    理  由
一、被告戊○○於本院審理時坦承前述事實欄內（二）、（三）之竊盜事實，而且被
    告於警訊及偵查中亦為相同之自白。核被害人丙○○、甲○○於警訊的指述相符
    ，且有贓物領據二份及現場錄影帶翻拍照片六張附卷可證。因此，被告此部分自
    白應認與事實相符，其犯行足以認定，應依法論科。
二、被告戊○○於本院調查及審理時均否認前述事實欄（一）所述之竊盜犯行，辯稱
    他是要買白蘭氏冰糖燕窩二盒，並託朋友帶回緬甸贈送外婆，當時錢帶不夠，有
    打電話請朋友帶錢來，當時是因他手不方便，不能用手拿，所以挾於腋下，另外
    還要買東西，還沒結帳就被抓了等語。惟查：
  (一)被告供稱當天只帶一千六百多元，已不夠其支付價值一千九百二十元的兩盒白蘭
    氏冰糖燕窩。其辯稱要買禮物送給住在緬甸的外婆，顯違常情。
  (二)被告於偵查中供稱當天有用他自己使用之0000000000行動電話打給綽
    號叫阿緬朋友0000000000號行動電話，檢察官於偵查中請法警打該支
    電話，並無回應，此有偵查筆錄在卷可查。又經檢察官於偵查中調閱通聯紀錄，
    但是並無其二人的通聯紀錄，此有通聯紀錄乙紙附卷可查。又檢察官亦有指揮司
    法警察帶同被告前往台北縣中和市○○街一七八號四樓查訪是否有被告所指之朋
    友阿緬，經詢問現住戶李經權表示並無其朋友居住的事實，此有台北市政府警察
    局士林分局九十一年一月三十一日北市警士分刑字第九一六○六七八五○○號函
    附卷可參。又被告於本院則改稱其有打電話給朋友己○○，有告知買東西錢不夠
    請朋友過來等語。惟證人己○○於本院調查時證稱：他說他有在一家商店被抓到
    ，他要被罰錢，他跟我借錢，我跟他說我錢不夠，他有被抓到，後來放了，我說
    我沒錢，他說他要賠一萬元，叫我借他一萬元，我說我身上只有三千二百元，我
    說我沒辦法借他，我也沒有去家樂福等語，由此，更可證明被告行竊的事實。
  (三)被告在家樂福竊取財物的事實，除經證人庚○○於警訊及家樂福賣場安全人員乙
    ○於本院證述甚詳，另被告的朋友丁○○於警訊及偵查中亦證稱其與被告是各偷
    各的。
  (四)參以被告自白的前述二件犯行手法，都是將竊得之物藏於外套內，而本件偷竊手
    法亦同，且查獲時被告身旁即有丁○○所推的手推車，被告既然手不方便，何以
    未將所購之物置於手推車上。
  (五)綜上所述，足證被告所辯各節，均係推諉卸責之詞，不足採信。此部分之事證明
    確，被告犯行足以認定，亦應依法論科。
二、核被告所為，係犯刑法第三百二十條第一項之罪。被告所為三次行為，時間緊接
    ，所犯罪名相同，顯係出於概括之犯意為之，為連續犯，以一罪論，並依刑法第
    五十六條之規定加重其刑。爰審酌被告有多次竊盜前科之素行、經濟情狀況不佳
    之犯罪動機、目的、手段、所生之危害及犯罪後坦承部分之態度等一切情狀，量
    處如主文所示之刑。公訴人於審理時具體求刑一年二月，核與被告前述竊盜情節
    相較，尚嫌過重，併此敘明。
據上論結，應依刑事訴訟法第四百五十二條、第二百九十九條第一項前段，刑法第五
十六條、第三百二十條第一項，罰金罰鍰提高標準條例第一條前段，判決如主文。
本案經檢察官王碧霞到庭執行職務。
中      華      民      國      九十一      年    十    月      七      日
                                    臺灣士林地方法院刑事第二庭
                                        法  官  李  建  忠
右正本證明與原本無異。
如不服本判決應於送達後十日內向本院提出上訴狀。
                                        書記官  曾  韻  蒔
中      華      民      國      九十一      年    十    月      八      日
附錄本案論罪科刑法條全文
中華民國刑法第三百二十條第一項
意圖為自己或第三人不法之所有，而竊取他人之動產者，為竊盜罪，處五年以下有期
徒刑、拘役或五百元以下罰金。
